【裁判字號】    89,重訴,560
【裁判日期】    920602
【裁判案由】    給付買賣價金
【裁判全文】
臺灣臺南地方法院民事判決                        八十九年度重訴字第五六○號
    原      告    緯山國際有限公司
    法定代理人    丙○○
    訴訟代理人    李合法律師
                  謝采倩律師
    被      告    乙○○  住台.
    兼訴訟代理人  甲○○  住同.
    共      同
    訴訟代理人    陳舜律師
右當事人間請求給付買賣價金事件，本院判決如左：
    主    文
原告之訴及假執行之聲請均駁回。
訴訟費用由原告負擔。
    事    實
甲、原告方面：
一、聲明：
  （一）被告應連帶給付原告新台幣（下同）一千零五十六萬七千七百一十三元及連
        帶給付其中九百八十二萬七千二百七十九元自民國八十九年四月十一日起迄
        清償日止按年息百分之五計算之利息，及連帶給付其中十一萬九千四百五十
        元自起訴狀繕本送達翌日起迄清償日止按年息百分之五計算之利息，並自八
        十九年四月十一日起迄清償日止按日連帶給付違約金九千八百二十七元。
  （二）原告願供擔保，請准宣告假執行。
二、陳述：
  （一）原告請求之金額：
        一買賣價金九百八十二萬七千二百七十九元：
          (一)緣被告乙○○以被告甲○○為保證人，於八十八年八月十五日與原告公
            司簽約購買德國ｓｐｅｃｈｔ肉雞籠養系統二棟，雙方約定價款為德國
            馬克一百四十一萬四千六百六十八元，即一棟為德國馬克七十萬七千三
            百三十四元，有買賣合約書可稽。又被告乙○○於八十八年十二月七日
            再向原告追加購買德國第三代隧道式雞糞乾燥系統設備，約定價款為德
            國馬克十萬零九千七百四十四元，有報價單影本作為前揭買賣合約書之
            附屬合約乙份可稽。
          (二)據前揭買賣契約書附加款項第貳條明載：「匯率以簽約後三日為準」，
            本件兩造買賣簽約日後三日，即八十八年八月十八日之德國一馬克兌換
            新台幣之匯率為十七點二九元，故本件總價金折算新台幣為一千四百一
            十二萬七千二百七十九元，原告已依約如期於八十九年四月十日交付一
            棟籠養設備及德國第三代隧道式雞糞乾燥系統設備予被告乙○○，惟被
            告迄今僅給付其中價金新台幣（下同）四百三十萬元，餘九百八十二萬
            七千二百七十九元尚未清償。
        二營業稅金、內陸運費、報關稅、發票稅等計六十二萬零九百八十四元：
          查據兩造所簽訂之買賣合約書第四條第六款明定：「乙方（即被告）所買
          甲方（即原告）標的物，有報關稅、拆櫃費、裝卸費、運費等一切費用，
          概由乙方負擔。」，及前揭德國第三代隧道式雞糞乾燥系統設備之報價單
          第二條亦明載：「買方需支付下列各項費用：（Ａ）進口關稅。（Ｂ）報
          關費。（Ｃ）內陸運費。（Ｄ）發票稅。」，及第三條明定：「買方需負
          擔貨櫃之拆貨（櫃）作業，以及現場設備安裝。」等，故本件貨物及設備
          之營業稅金、內陸運費、報關稅等計二十八萬七千六百五十一元，及發票
          稅百分之五為三十三萬三千三百三十三元，總計六十二萬零九百八十四元
          依前開合約條款應由被告等連帶支付。
        三其他零件設備價金計十一萬九千四百五十元及其利息：
          又被告乙○○自八十九年六月八日起向原告購買進口掃地把、省電燈泡、
          飲水添加劑等計十一萬九千四百五十元，原告已交付，被告猶未清償，爰
          一併請求被告等連帶給付上開價金及自訴狀繕本送達翌日起按年息百分之
          五計算之利息。
        四違約金：
          又按兩造買賣契約書第四條第二項約定：「乙方應遵守附表二所約定買賣
          總價金，按日期、金額分期給付甲方，如有遲延，就應付款金額每日加付
          違約金千分之一。」等語，惟兩造因未訂定附表二以實際約定被告分期付
          款之日期及金額，故依同契約書第六條：「如有未盡事項，雙方共同協議
          決定之，如仍有爭議，依法處理。」之約定，本件被告應支付貨款之期限
          應適用民法第三百六十九條規定，即「買賣標的物與其價金之交付，除法
          律另有規定或契約另有訂定，或另有習慣外，應同時為之。」，即以原告
          交付上開貨物之日期，即八十九年四月十日該日，為被告應支付本件價金
          之到期日。因此：
          (一)原告依民法第二百三十三條之規定，得請求被告給付德國Ｓｐｅｃｈｔ
            肉雞籠養系統及德國第三代隧道式雞糞乾燥系統設備尚未付迄之價金遲
            延利息，即九百八十二萬七千二百七十九元，及自被告應給付價金之到
            期日翌日起即八十九年四月十一日起迄清償日止，按年息百分之五計算
            之遲延利息，及自八十九年四月十一日起迄清償日止按日連帶給付違約
            金九千八百二十七元。
          (二)又被告自八十九年六月八日起陸續向原告購買其他零件設備計十一萬九
            千四百五十元部分，同理亦應給付自起訴狀繕本送達翌日起至清償日止
            ，按年息百分之五計算之遲延利息。
        五按「保證人既拋棄先訴抗辯權，其與主債務人對於債權人，就同一內容之
          給付，即應各負全部履行之責任，此二債務具有同一經濟上之目的，倘其
          中一人為給付，他人就其給付範圍內，亦同免其責任，故應認保證人與主
          債務人對於債權人負有不真正連帶債務，債權人得請求保證人及主債務人
          連帶清償債務。」（七十四年二月二十七日司法院廳民一字第一二四號
          函參照）。查本件買賣合約書第四條第四項明載：「如為財產保證人，應
          拋棄先訴抗辯權」，故原告依前揭司法院函令意旨自得請求本件買賣之保
          證人即被告甲○○，與主債務人即被告乙○○，連帶給付前揭款項。
        六綜上，被告等應連帶給付原告前揭第一、二、三、四項之金額：買賣價金
          九百八十二萬七千二百七十九元、營業稅金、內陸運費、報關稅、發票稅
          等計六十二萬零九百八十四元、其他零件設備價金十一萬九千四百五十元
          等，共計一千零五十六萬七千七百一十三元，及違約金等。
  （二）原告準時交付，並無遲延：
        一按本件籠養設備買賣合約書訂立日為八十八年八月十五日，其第三條條文
          原先固載明交付日為八十八年十一月二十日，惟查德國廠商本於八十八年
          十月六日完成雞舍結構圖，原告並將該圖交付予建造被告雞舍之上欣營造
          公司，由該公司依德國廠商之結構圖完成被告雞舍之設計圖，嗣被告雞舍
          按圖建造完成，被告即能交付籠養設備放置於被告雞舍內。
        二惟因被告又表示有意追加購買雞糞乾燥設備，德國廠商表示，應重新規劃
          相關系統及雞舍結構，蓋雞糞乾燥系統須與籠養系統配合使用，且與雞舍
          整體設計相結合，始能連貫啟用。
        三因此，德國廠商於八十八年十一月九日修改完成被告雞舍結構圖，俾得一
          併放置籠養設備及雞糞乾燥設備，並由原告將該圖交予上欣營造公司，由
          上欣公司同樣依上開修改結構圖，完成第二次被告雞舍設計圖，被告始於
          八十八年十二月七日簽約購買雞糞乾燥設備。
        四由前開原始設計圖及修改後之設計圖比較可知，因被告增加購買雞糞乾燥
          系統，故須修改設計，在其雞舍外增加屋頂棚架覆蓋以放置部分雞糞乾燥
          系統，並且將原先數個風扇位置修改移至雞舍側面，面朝雞糞乾燥系統吹
          拂，足見被告增加購買雞糞乾燥系統確須修改雞舍結構圖。
        五上情被告甲○○已於九十年五月十六日開庭審理時自認：「雞糞乾燥系統
          與籠養設備設計是連貫的。」，且陳述原告交付本件設備時已有交付家禽
          電腦使用手冊、籠養系統報價與簡介、雞糞乾燥系統說明書及「建築物結
          構圖」等文件，其自明知因其追加購買雞糞設備，致需變更雞舍建物結構
          之事。
        六因此，本件籠養系統原定之八十八年十一月二十日交貨期限，因被告追加
          購買雞糞乾燥系統，須變更相關系統及被告雞舍結構，以致順延雙方交貨
          期限，按德國廠商依增加購買雞糞乾燥系統予以設計，其間被告依前開設
          計圖建築完成，故原告於八十九年四月間交貨，合乎雙方真意，並無遲延
          。
  （三）原告交付之系爭設備並無瑕疵：
        一被告所指陳之瑕疵，並非事實：
          (一)被告所購買之肉雞籠養系統，原設計即係採人工抓雞方式，買賣之際原
            告並未陳明自動出雞為本套設備之功能項目，故被告之主張已逾越兩造
            買賣之約定條件。
          (二)被告稱底網設計不良，質料不佳，造成雞隻臭腳，傳染病叢生，與事實
            不符，蓋：
            (1)雞隻臭腳乃病毒引起，與底網之設計無關。
            (2)底網經特殊設計，質料佳，其他雞場使用並無問題。
            (3)經實地訪查，先進其他同業採用相近質料底網之雞隻，並未發生相同
              問題。
            (4)傳染病之發生與養雞場之衛生維護有關，被告並未盡心維護雞場衛生
              。
          (三)被告稱：水濂式通風系統走向錯誤，熱空氣無法順利抽出雞舍外，造成
            雞隻熱死，惟查：
            (1)本套設計之通風結構設計，其所在之建築物須密閉，此乃原廠之要求
              。
            (2)建築物建造之初，原告已事先告知，並提供建築物之建造設計圖予被
              告，然被告未按藍圖建造，造成其建築物無法密閉，導致外面暖空氣
              進入，因之雞場內溫度過高，將影響雞隻之蓄養隻數，亦可能影響其
              存活率。
            (3)在德國工程師之訪查報告中，已提及要求被告改善其建築物無法密閉
              之缺失，被告均不予置理，因此被告不能指陳原告所提供之設備有瑕
              疵。
          (四)被告未按操作手冊所示方法使用設備，且其輸送器之機頭、機尾均未清
            潔保養及善加潤滑，係造成皮帶斷裂之原因。
          (五)飼料槽阻隔網非被告飼養肉雞所需要，非原告依約所需交付之設備。
          (六)被告稱每籠最多只可飼養二十二隻至二十三隻大雞，每隻平均不能超過
            一點八公斤，此點與原告提之簡介規格（每籠可養三十五隻一點八公斤
            至二公斤的雞）不符，經查：
            (1)本套籠養設備行銷世界各國，因各場不同，所需雞隻之大小亦不同，
              故原廠設計係每籠可養六十公斤，即二公斤的雞可養三十隻；一點五
              公斤之雞隻可養四十隻。
            (2)原告於本件買賣交易過程中，曾告知被告每籠（一點二公尺乘以一點
              一二公尺）可蓄養六十公斤，並詢問其欲蓄養雞隻之大小，被告表示
              ：國內市場需要一點七公斤至一點八公斤之雞隻，因此原告則依被告
              之需求提出之中文簡介為：每籠雞隻一點八公斤至二公斤，可養三十
              五隻。
            (3)台南地區使用與本籠養設備相似之籠養場（欣達牧場，主人：李武次
              ），其籠養場每籠空間為一點二公尺乘以一點八公尺計二點一六平方
              公尺，約可飼養一百零四公斤，亦即一點八公斤之雞隻五十八隻。本
              籠養設備，每籠（一點二公尺乘以一點一二公尺之空間為一點三四平
              方公尺，換算比例，每籠可蓄養六十五公斤，及一點八公斤之雞隻約
              三十六隻），故並無不實之處，被告未注意本身之蓄養方法，及未能
              改善雞場之衛生環境方式，係造成其未能達標準之主因。
          (七)被告稱飼料輸送管角度太大，致飼料管經常堵塞損壞，須人為操作看顧
            ，無法自動餵食等語，惟德國工程師試車時已告知填充飼料系統與秤重
            系統是連續動作，使用時必須檢查控制系統，否則無法順暢打料，與輸
            送管角度大小無直接關係。
          (八)秤料系統組裝完成後，工程師也完成試車，運轉正常，被告因在電路連
            接方面，未遵照德國公司指示，造成電壓不穩以致跳機，並非原告交付
            設備本身之瑕疵。
          (九)加藥機混合桶馬達損壞，係因被告未善加使用之故，且該加藥器混合馬
            達契係贈品，未包含於本件買賣約中，原告依法不負瑕疵擔保責任。
          (十)關於零件短缺部分：
            (1)糞便防塵罩於九十年六月間貨櫃到台灣時，即已交付被告。
            (2)三百八十伏特六十三公分風扇缺二台、排風煙囪缺二個、通氣閥之輔
              助馬達缺二組，係因被告之雞舍長度原規劃一三五點六公尺，嗣經修
              改為一二五點四公尺，致所須風扇等數量減少。
            (3)其他被告主張短缺部分，原告不承認為兩造買賣契約內約定應交付之
              設施。
            (4)暖氣系統安裝二組係因原廠設計只有二部，另外兩台暖氣係依被告反
              應，擔心雞場於天冷時暖氣系統二部可能不敷使用，原告方再額外借
              予二台美國制之暖氣系統與被告，非如被告指陳係原告故意用雜牌。
        二鈞院於九十一年十月二十五日至被告乙○○雞舍進行勘驗，鑑定當日在場
          人士均清楚看見被告雞舍屋頂通風設備有近半數遭被告拆除無法運轉，於
          此情況下，鑑定人夏良宙教授並無法正確測量被告雞舍通風狀況，因此其
          當日在場測量顯示予  鈞院之資料並不客觀及正確，此由該日所拍攝之照
          片顯示出：
          (一)被告雞籠有雜物、鼠屍堆積，出入口大門未緊密封住致影響通風系統並
            易遭致老鼠進入，顯見被告雞舍底網如有破洞係因老鼠囓咬所致。
          (二)又被告雞舍秤重飼料間未清理乾淨，易致電腦零件故障當機。
          (三)被告使用之雞糞乾燥系統雞糞堆積太多未清理，影響輸送皮帶正常使用
            。
        (四)屋頂抽風機半數拆除無法使用。
        三德國啄木鳥公司負責Mr. Johannes Ten Elsen於  鈞院九十一年十月二十
          五日至被告乙○○雞舍鑑定時，證稱：
          (一)抓雞方式非自動化設備：這套設備本來就是手動而非自動化設備，被告
            要買這套設備之前就有跟被告接觸過，那時被告現場還在設備中。這套
            設備在目錄上有記載是手動方式，雖然當初口頭上沒有與被告討論過，
            但是目錄在被告買定之前就已經交給被告。
          (二)底網質料欠佳：底網是否質料欠佳必須要看過現場才知道，至於底網設
            計我們公司做的是世界最好的，有很多地方都在使用。
          (三)網底設計不良：雞隻臭腳原因與此無關，而是與衛生等有關。
          (四)飼料槽無阻隔網設備：使用阻隔網是在飼養不一樣時，例如在雞要下蛋
            時才須使用到阻隔網，被告當初買我們所推薦的設備時，這套設備本來
            就沒有阻隔網設計，這套設備不適合飼養要下蛋的雞，他是適合在一般
            肉雞的飼養。
          (五)飼料管設計錯誤：如果飼養一般肉雞，飼料應該不會被撥出，飼料管角
            度並沒有太大，所以不會造成。
          (六)雞隻生存空間誇大不實：雞隻數量與體重有關，如果體重愈重，能夠容
            納的雞隻就愈少，這套系統如果雞隻以二公斤計算，可以飼養到三十隻
            ，根據雞隻狀況如果雞隻體重相差懸殊，體重比較重的雞隻就會攻擊體
            重比較輕的雞隻，這個時候就必須要做調整。
          (七)設備通風方式採用水濂式系統，走向錯誤：這套通風系統在世界各地都
            有在使用，有百分之九十五通風效果，這套系統有賣到馬來西亞、韓國
            、台灣等國家，且在台灣有二個地方也有使用，他們是飼養蛋雞的。
          (八)雞隻數量浮報：目錄中文件簡介我現在沒有看到我不敢說明，但是是以
            每個雞籠六十公斤作為基礎。
          (九)規格零件短缺：糞便防塵罩是在雞籠達到六層以上才有設計，被告的設
            備並沒有達到六層，且一個有養雞經驗的人會在雞隻排便以後注意雞隻
            的狀況，所以我們並沒有設計糞便防塵罩。至於電風扇缺二台，我不明
            瞭被告為何會主張，當初所設計運過來的設備是與目錄上一模一樣，如
            果有不足的部分，原告方面有庫存可以補足。至於排風煙囪部分，我有
            來跟被告溝通過好幾次，並沒有狀況，所以，我不知道被告為何會如此
            主張。
          (十)水加壓器及屋頂風扇按裝時即為壞品：水加壓器我曾經來過，被告並沒
            有表示有這方面的意見，風扇異聲可能是使用過，有風沙沒有清理，但
            是沒有實際聽到所以無法判斷。
          (十一)暖氣系統只有按裝原廠提供之兩組，剩餘兩組為雜牌：這二組系統設計
            上已經足夠，其他雜牌暖氣不是我們運過來也不是我們安裝，況且這種
            安裝只需要插上插頭即可。
          (十二)雞糞無法乾燥：輸送帶無法承受過重的雞糞，最後的情況就是每天排除
            否則至少要二天一次，我來拜訪被告好幾次，也告訴被告要馬上清理雞
            糞，但是被告有太多雞糞未清理，如果不按時清理，雞糞輸送帶就無法
            運轉。
          (十三)雞糞乾燥系統皮帶質料低劣、易脆裂：皮帶如果在安裝後有損害，我們
            一定會馬上更換，但現在事情隔了太久，如果真有這種現象，原告方面
            很有經驗可以處理，如果雞糞不按時清理也會影響到皮帶。
          (十四)輸送系統無法整合：飼料輸送系統機器是德國，馬達有可能是美國的，
            但是輸送系統與馬達沒有關係，不會造成操作不良的狀況。
          又證人再就當日所見被告雞舍之現象載明意見，此有證人親筆簽名之英文
          及德文意見函件正本乙份並翻譯成中文為證，足證本件籠養系統及雞糞乾
          燥設備並無被告所稱之瑕疵
        四鈞院於九十二年一月十三日以八十九南院鵬民寅重訴字第五六０號函請國
          立屏東科技大學畜牧系夏良宙教授就本件「肉雞籠養系統及雞糞乾燥系統
          」鑑定有無瑕疵，經國立屏東科技大學於九十二年四月一日以九二屏科大
          藝字第０九二一四００００四號函覆在案。
        五按鑑定系爭設備之人，須深諳熱空氣遇冷下降，冷空氣變熱上升之氣流原
          理與機械原理，尤其依新理念、新思想所研發之產品，一定須依據其設計
          原理及理念，深入瞭解進而評估鑑定。惟查，屏東科技大學夏良宙博士就
          本件系爭設備之系統設計或材質，並無專業鑑定能力，由其負責鑑定，必
          然導致不正確不客觀之結果。按查：
          (一)夏良宙博士任職於屏東科技大學，前曾擔任台灣養豬研究所副研究員，
            於國外研究之學科為social facilitation in the feeding
            behavior of the pig，有  鈞院檢送夏博士之學經歷證件影本可稽。
          (二)夏博士之學經歷資料顯示夏博士係具有飼養豬隻方面之專業，並無關於
            養雞者，按豬隻之飼養與雞隻不同，豬隻並非飼養於籠內，因之肉雞籠
            養系統及雞糞乾燥系統，夏博士是否熟悉其設計原理及功能即有疑問，
            至今其仍未就其熟悉此領域提出任何證明。
          (三)復由上開文件可見夏博士並無機械背景之專長，本件系爭設備為精密之
            機械設備，由國外進口，夏博士既無機械之專業知識，顯見其無法判斷
            此等設備之材質、設計有無瑕疵。
        六次查，夏博士所為之鑑定報告具有重大瑕疵，縷析如后：
          (一)夏博士鑑定現場之通風系統並未還原到設計時原有狀態，在屋頂之通風
            電扇一部分已被拆除，因此本鑑定報告係夏博士在通風系統未發生功能
            之狀態下所為之鑑定，其結果顯有違誤，夏博士未將鑑定現場之通風系
            統予以恢復正常運作再予以鑑定，而逕以鑑定現場之情形予以鑑定，此
            足以表徵夏博士並不具鑑定系爭設備之專業能力，其鑑定報告言「本機
            舍之通風問題在於不合邏輯」，何以不合邏輯，其並未提出任何學理上
            之說明，由其未要求將鑑定現場之通風系統恢復至最初安裝之狀態，正
            足以證明其不具鑑定系爭設備之專業能力，且緣於未能瞭解系爭設備之
            設計原理所致。
          (二)再者，夏博士所繪之圖二高先生雞舍之剖面示意圖，與系爭設備之原先
            設計並不相符，夏博士在圖二指出空氣是由煙囪進入到雞舍，此觀點完
            全錯誤，本設備原先設計空氣乃經由進風口進入，經由冷凝板，熱空氣
            遇冷變重往下流動，室內之熱空氣再由煙囪帶出。
          (三)又鑑定報告(一)水簾式畜舍設計２提及「見諸現場報告一天死近七千隻」
            ，實際上此係因為該天「跳電」之特殊情形，乃被告自行照料不周所致
            ，若係因設備不當，則死亡者應不只此數，不出數日所有雞隻均無一倖
            存。按夏博士所為之鑑定報告既未探究實情，又建構在特殊情形之誇大
            數字，其不可採，不言而諭，復加夏博士本身並無鑑定本件系爭設備之
            專業能力，是原告對於夏博士所為之鑑定報告實難誠服。
          (四)原告將夏教授之鑑定報告先翻譯成英文，再譯為德文，轉交原設計廠商
            德國啄木鳥公司提供意見，由該公司所提出之意見，亦足認夏教授之鑑
            定報告不可採。
        七復查本案養雞雞場之籠養設備，因雞隻排糞等穢物，日日有之，如使用人
          不細心維護，時日一久，所有良好設備皆會因使用保養不當發生損害，若
          因之歸咎原告交付之機器不佳，顯失公平。德國啄木鳥公司在台顧問李武
          次於  鈞院審理時證稱：「我有去被告的雞舍參觀，是因為被告說他養的
          雞不太好，我才去看的，至於是哪裡有問題我不清楚，我覺得可能是因為
          被告不認真的關係。」（參九十二年四月二十八日  鈞院言詞辯論筆錄）
          ，足證系爭設備無法發揮該有功能係因被告未善加使用保養系爭設備所致
          。
        八末查，同樣與被告乙○○使用啄木鳥設備之劉章源於鈞院審理時證稱：「
          我的雞舍除了雞籠的籠底與被告的不一樣以外，其餘都一樣，我是養蛋中
          雞，我買了該設備三年多都沒有問題，據我所知，養蛋雞的設備應該可以
          養肉雞，我的設備是在屏東縣九如鄉。」（參九十二年四月二十八日  鈞
          院言詞辯論筆錄），洪進正亦證稱：「我的設備和劉章源的一樣，我也飼
          養蛋中雞快三年了，沒有問題。據我所知在國外這套設備可以養蛋雞也可
          以養肉雞，養蛋雞的設備可以養肉雞。我的設備是在台南縣後壁鄉。」（
          參九十二年四月二十八日鈞院言詞辯論筆錄），原告並曾於九十一年十月
          間進行訪問，此有訪問紀錄ＶＣＤ一片及書面譯文二紙暨德國啄木鳥總裁
          及總經理於九十一年十月間前往洪進正機場參觀照片乙份可參。由劉章源
          與洪進正兩位證人證詞及上開ＶＣＤ參訪內容及照片可知，屏東劉章源雞
          舍及台南洪進正雞舍均位於北迴歸線以南，均屬熱帶地區，使用德國啄木
          鳥公司屋頂通風設備養雞數年，雞隻健康，環境、溫度良好，並無鑑定人
          夏良宙教授所稱系爭設備之水簾式畜舍設計在熱帶不適合之情，台南洪進
          正雞舍並使用隧道式雞糞乾燥系統經年，並無疑問，顯見原告交付被告高
          連橋等使用之系爭設備並無瑕疵。
        九本套設備原告於交付後，德國原廠之技師亦留於台灣，直至一切運作正常
          ，始交由被告使用，其再離台返回德國，被告同意其離台，足證設備已可
          使用。
  （四）綜上所述，被告向原告購買系爭設備，原告業已準時交貨，交付之系爭設備
        並無瑕疵，原告爰依兩造簽訂之買賣合約書及民法第三百六十九條之規定，
        請求給付首揭款項，洵屬有據。
三、證據：提出買賣合約書影本一件、報價單影本一件、德國啄木鳥第三代隧道式雞
    糞乾燥系統技術說明書影本一件、八十八年八月十八日國外匯率換算表影本一件
    、大豐報關有限公司收費清單影本一件、上好報關有限公司收費通知單影本一件
    、長利交通企業股份有限公司工作核對托運單影本二件、發貨傳票影本七件、德
    國啄木鳥公司視察報告原文影本五件、合法律師事務所函影本一件、德國啄木鳥
    公司、照片九紙、家禽電腦使用手冊影本一件、高雄市政府警察局罰鍰處分書影
    本一件、德國原廠雞舍結構圖影本一件、上欣營造雞舍設計圖影本一件、德國原
    廠修改後之雞舍結構圖影本一件、上欣營造第二次雞舍設計圖影本一件、德國工
    程師聲明書影本一件、德國啄木鳥公司卻認交付被告防塵罩之電子郵件影本一件
    、九十一年十月二十五日被告雞場現場相片及說明一份、德國啄木鳥公司負責人
    Mr.Jojannes Ten Eles對於九十一年十月二十五日現場勘察之英文及德文暨中文
    意見書各一件、使用德國啄木鳥設備之洪進正雞舍及劉章源雞舍於九十一年十月
    間訪問紀錄VCD一片及書面譯文二紙、德國啄木鳥總裁及總經理於九十一年十月
    前往洪進正雞場參觀相片十紙、系爭設備通風系統設計示意圖一件、德國啄木鳥
    公司對於夏良宙教授鑑定結果之意見書一件為證，並聲請傳訊證人陳璽元、陳裕
    昌、德國啄木鳥公司負責人Mr.Jojannes Ten Eles、李武次、洪進正、劉章源。
乙、被告方面：
一、聲明：
  （一）原告之訴及假執行之聲請均駁回。
  （二）如受不利之判決時，被告願供擔保，請准免為假執行。
二、陳述：
  （一）原告於八十八年八月十五日與被告簽定買賣合約書，約定原告出售「德國ｓ
        ｐｅｃｈｔ肉雞籠養系統」貳棟予被告，依合約書第三條之(一)規定應於八十
        八年十一月二十日將出售標的物交付被告，原告卻至八十九年四月始交貨，
        同年五月始行安裝，違約遲延達半年之久，且被告之雞舍結構並無變更設計
        之事，原告亦從未向被告提及須修改結構，原告交付設備遲延，決不是因被
        告之雞舍結構變更設計所致。
  （二）兩造所簽訂之合約書第三條之(二)規定：「甲方應保證所出售標的物，名稱、
        品質、數量等絕無瑕疵」，之(三)規定：「在保固期間內，甲方應無條件負責
        維修所出賣標的物」，之(五)規定：「保固期間為一年，自完工交付乙方驗收
        時起」，查被告於八十九年六月三十日試用，發現標的物有重大瑕疵，喪失
        通常效用，標的物迄未依約驗收，乃於八十九年九月十三日以郵局存證信函
        通知原告處理瑕疵，原告不理，被告於八十九年十月四日再以存證信函依民
        法第三百五十九條通知原告解除契約，故原告無權訴求被告給付價金。
  （三）民法第三百五十四條規定：「物之出賣人，對於買受人應擔保其物依第三百
        七十三條之規定危險移轉於買受人時，無滅失或減少其價值之瑕疵，亦無滅
        失或減少其通常效用或契約預定效用之瑕疵．．．出賣人並應擔保其物於危
        險移轉時，具有其所保證之品質」，原告所出售之系統設備，經被告試用，
        發現計有十四項重大瑕疵：
        一原告簡介記載「滑門的設計使操作更簡更，可加速雞隻移入及移出」，實
          則該設備並非自動化，抓雞方式費時費力，較之傳統方式不如，電宰場無
          法接受，造成被告難以繼續飼養，此為蛋中雞抓雞方式，非肉雞適用。
        二底網質料欠佳：系爭設備之底網無法承受原告簡介所稱每籠可養三十五隻
          雞之重量，且質料不佳，致使被告飼養兩批，底網竟損壞四件，損壞率太
          高。
        三底網設計不良：造成雞隻臭腳，傳染病叢生。
        四飼料槽無阻隔網設計，大部分飼料因而被雞隻撥落，致使被告成本增加。
        五飼料輸送管角度太大，造成飼料管經常堵塞損壞，須人為操作看顧，根本
          無法自動餵食，亦造成秤料系統廢置，原告自始至終均無法修復。
        六雞隻生存空間誇大不實：每籠最多只可飼養二十二隻至二十三隻大雞，每
          隻平均不能超過一點八公斤，否則雞隻生存空間受到排擠，造成多隻雞隻
          無法存活，此點與原告提之簡介規格每籠可養三十五隻一點八公斤至二公
          斤之內容完全不符。
        七水濂式通風系統走向錯誤，使熱空氣無法順利抽出雞舍外，且一直於舍內
          循環，造成雞隻熱死，大雞死亡頻繁，被告損失甚鉅。
        八雞隻數量浮報：依原告提供之中文簡介，說明每籠可養三十五隻，英文原
          文卻只能養三十隻，差距甚多。
        九規格零件短缺：糞便防塵罩沒有，電風扇缺二台，排風煙窗缺二個，通氣
          閥之輔助馬達缺二組，水濂板冷卻系統之100L水漕缺一個，ID型水管組缺
          一組，BL型止流組缺一組，SC型冷卻水控制組缺一組。
        十水加壓器及屋頂電風扇機裝機時即為損壞品。
        十一暖氣系統只安裝原廠提供之二組，剩餘二組為雜牌。
        十二雞糞無法乾燥：雞糞乾燥系統無法使四萬五千隻雞約六千三百公斤雞糞乾
          燥，更遑論五萬二千五百隻雞所排泄之雞糞數量，因而造成雞糞烘乾時間
          縮短，產生惡臭及蒼蠅，進而影響生態環境。
        十三雞糞乾燥系統輸送皮帶脆弱易斷，品質低劣。
        十四輸送系統無法整合：輸送馬達為美製規格，秤系統為歐製規格，操作無法
          連貫，電腦無作用。
  （四）被告請求鑑定系爭設備之瑕疵，經行政院農業委員會函洽輾轉推薦國立屏東
        科技大學夏良宙博士鑑定，結果載稱：「二、本文中所指之問題均為設計上
        之問題，任何與設計無關不在本文討論之內，三、此雞舍之四大問題為(一)水
        簾式畜舍設計：雞隻對熱相當敏感，因此只要有熱緊迫就會致死，本雞舍之
        通風問題，在於不合邏輯，且與現場死雞之狀況不謀而合，可見在設計上通
        風出了問題．．．此類肉雞在一點二公斤左右以上均對熱相當敏感且極易死
        亡，因此上述設計不恰當。(二)抓雞困難－此類雞舍抓雞真的困難，可由廠商
        也沒有回辯看出抓的困難，而且人員在其中容易受傷。(三)乾糞設施設計不足
        ．．．因此機械之負荷太重，糞帶就壞在拖糞時，以致無法清除其上之糞便
        。(四)無支架網狀地面不適合大雞用－這部份可由觀察中看出當雞長大（零點
        八公斤以上）後，可看出牠們並不能適應在無中間支架的網上站立，以致雞
        大部份時間臥在網狀地面上，因此其胸部受損情況嚴重，而導致收雞廠商之
        排斥，結論－此雞舍如果上述四大技術層面之問題不加改善，真的不適合飼
        養肉雞」等語，有國立屏東科技大學九一屏科大藝字第０九二００００三０
        六及０九二一四００００四號函檢附之鑑定意見書足憑，核與被告之上游廠
        商即卜蜂公司之技術員郭鴻文在鈞院證稱：「被告買新的設備以來，和公司
        合作養了三批的雞，被告第一批、第二批養雞的方式（抓雞的方式）調適不
        過來，所以第三批以後公司就沒有再跟被告簽約了，一般都是晚上一小時抓
        二台車的雞，白天是四十到四十五分鐘抓一台車（一台車約抓三千至三千六
        百之雞）被告的雞場用了新設備以後，抓雞的時間要增加，工人也要增加，
        傳統的雞場是開放式，只要把雞圍起來，就可以開始抓，但是被告新的設備
        ，必須要把籠子打開，手才能進去抓。而且籠子深度很深，要花很多時間才
        能把雞抓出來」等語相符，足證系爭系統設備，在設計上即有四大錯誤，於
        試用期間，有底網損壞，飼料被撥出堵塞，雞隻臭腳死亡，抓雞困難等重大
        瑕疵，原告誇稱自動系統，反不如傳統方式順暢便捷，顯然喪失通常效用，
        被告既已依法解約，原告請求給付買賣價金，顯無理由，請予駁回。
  （五）證人JOJANNES TENELSN係系爭設備製造工廠之員工，與本件有利害關係，證
        言偏頗不足採信，證人李武次之養雞設備係向別家購買，證人劉章源、洪進
        正二人均係飼養蛋小雞，渠等所購設備與被告所購者並不相同，故渠等之證
        言與本件待證事項均無關聯。
  （六）被告甲○○於買賣契約上，僅係普通保證人，八十九年五月施行之增訂民法
        第七百三十九條之規定：「本節所規定保證人之權利，除法律另有規定外，
        不得預先拋棄」，而此條文依修正之民法債編施行法第三十三條規定，於民
        法債編修正施行前成立之保證，亦適用之，故被告甲○○縱於契約約定拋棄
        民法第七百四十五條之先訴抗辯權，其拋棄之約定無效。
  （七）原告所謂「家禽電腦手冊」只有總項使用，卻無細部解說，一般人根本無法
        了解該系統設備如何操作。原告人員及供應商均只是至被告處了解瑕疵，從
        未教導被告如何操作，另「技術說明書」是針對雞糞乾燥原理解釋，而非乾
        燥系統操作手冊，且說明書是原告於該系統安裝二個月後才交予被告，而原
        告竟認定為操作手冊，實為無稽。被告照原告提供之簡介內容飼養雞隻，結
        果竟發生多項瑕疵，顯而易見原告所售予被告之系統設備根本無操作手冊。
        原告聲稱被告未正確使用該設備，但原告從未具體提出該系統設備應如何操
        作之方法，又以何種依據推責被告未正確使用？
  （八）原告所言「德國機械師於八十八年七月一日至同年八月九日止，駐廠指導被
        告操作使用云云」並非事實，該名機械師於同年六月三十日便離開被告之雞
        舍，期間只是進行安裝工作，並未指導被告如何操作，其未離境之原因經被
        告事後得知是滯留於原告之另一銷售廠商（屏東劉姓雞商）處所及歸仁鄉某
        雞農家，可見原告意圖混淆事實。
三、證據：提出存證信函影本二件、買賣合約書影本一件、發票影本三張、啄木鳥直
    立式籠養系統報價與簡介書影本一件、原始設計圖影本一件、貨櫃拖運簽收單影
    本三件、工作核對拖運單影本一件、照片影本十三件等為證，並聲請本院囑託鑑
    定被告向原告購買之系爭「肉雞籠養系統」是否具有瑕疵及瑕疵狀況，及聲請本
    院傳訊證人郭鴻文、鄭焜之。
    理    由
甲、程序方面：
    按訴狀送達後，原告不得將原訴變更或追加他訴，但擴張或減縮應受判決事項之
    聲明者，不在此限，民事訴訟法第二百五十五條第一項第三款定有明文。查原告
    起訴狀訴之聲明第一項原請求被告應連帶給付原告一千零九十三萬六千二百三十
    六元及連帶給付其中九百八十二萬七千二百七十九元自八十九年九月二十八日起
    迄清償日止按年息百分之五計算之利息，及連帶給付其中十一萬九千四百五十元
    自起訴狀繕本送達翌日起迄清償日止按年息百分之五計算之利息，並自八十九年
    四月十一日起迄清償日止按日連帶給付違約金九千八百二十七元，於起訴狀繕本
    送達被告後，將訴之聲明第一項變更為如事實欄原告之聲明所示，核屬減縮應受
    判決事項之聲明，揆諸前開規定，應予准許，合先敘明。
乙、實體方面：
一、原告起訴主張：被告乙○○以被告甲○○為保證人，於八十八年八月十五日與原
    告公司簽約購買德國ｓｐｅｃｈｔ肉雞籠養系統二棟，嗣被告乙○○於八十八年
    十二月七日再向原告追加購買德國第三代隧道式雞糞乾燥系統設備，總價金折算
    新台幣共計為一千四百一十二萬七千二百七十九元，原告已依約於八十九年四月
    十日交付一棟籠養設備及德國第三代隧道式雞糞乾燥系統設備予被告乙○○，且
    所交付之設備並無瑕疵，惟被告迄今僅給付價金四百三十萬元，餘款拒不清償，
    原告為此爰依兩造簽訂之買賣合約書及民法第三百六十九條之規定，訴請被告連
    帶給付所積欠之買賣價金，及其他零件設備價金，暨依合約條款應由被告負擔之
    營業稅金、內陸運費、報關稅、發票稅，被告並應依約給付違約金，而請求如聲
    明所示等語。
二、被告則以：依兩造所簽訂之買賣合約書，原告應於八十八年十一月二十日將系爭
    肉雞籠養系統交付被告，然原告卻遲至八十九年五月始行安裝，顯然違約，且系
    爭設備經被告於八十九年六月三十日起試用，發現有十四項重大瑕疵，被告遂於
    八十九年九月十三日以存證信函通知原告處理瑕疵，因原告不理，被告乃於同年
    十月四日再以存證信函通知原告解除契約，故原告無權訴求被告給付價金等語，
    資為抗辯。
三、查原告主張被告乙○○以被告甲○○為保證人，於八十八年八月十五日與原告公
    司簽約購買德國ｓｐｅｃｈｔ肉雞籠養系統二棟，雙方約定價款為德國馬克一百
    四十一萬四千六百六十八元，即一棟為德國馬克七十萬七千三百三十四元，嗣被
    告乙○○於八十八年十二月七日又再向原告追加購買德國第三代隧道式雞糞乾燥
    系統設備，約定價款為德國馬克十萬零九千七百四十四元，而依兩造所簽訂之買
    賣合約書附加款項第二條明載：「匯率以簽約後三日為準」，本件兩造買賣簽約
    日後三日，即八十八年八月十八日之德國一馬克兌換新台幣之匯率為十七點二九
    元，故本件總價金折算新台幣為一千四百一十二萬七千二百七十九元，原告已於
    八十九年四月十日交付一棟籠養設備及德國第三代隧道式雞糞乾燥系統設備予被
    告乙○○，被告迄今僅給付價金四百三十萬元之事實，為被告所不爭執，且有買
    賣合約書影本一件、報價單影本一件、八十八年八月十八日國外匯率換算表影本
    一件附卷可稽，是原告此部分之主張堪信為真實。
四、又被告拒絕給付剩餘之買賣價金，其理由無非係謂原告所交付之肉雞籠養設備及
    德國第三代隧道式雞糞乾燥系統設備（以下簡稱系爭設備）有瑕疵，因被告催告
    原告處理瑕疵，原告置之不理，被告業已解除契約等語，原告則否認系爭設備有
    瑕疵，並主張被告解除契約不合法，仍應依約給付價金予原告云云，則本件首應
    審究者即為系爭設備是否確有瑕疵存在？茲析述如下：
  （一）查本件系爭設備經囑託國立屏東科技大學畜牧系夏良宙博士鑑定結果認：「
        此雞舍之四大問題為(一)水簾式畜舍設計、(二)抓雞、(三)乾糞設施設計不足、(四)
        網狀地面不適合大雞之用。分別說明如下：(一)水簾式畜舍設計：1.簡介：通
        風之目的有二：第一冷卻通風；第二帶走熱量（不論是環境所造成或雞隻所
        產生之熱量），因此冷卻及帶走熱量需足夠且正確擺設之風扇及水簾。如風
        扇、水簾不夠，冷卻一定不夠，如風扇分佈不均勻，勢必導致雞舍內局部無
        法養雞，同時，設計時一定要考慮養在何地及何類之雞，例如養小雞問題不
        大，因為大雞怕熱，小雞不怕熱，但如果雞隻養超過一定重量時，例如一至
        一點二公斤以上時，雞隻對熱相當敏感，因此只要有熱緊迫就會致死。本雞
        舍之通風問題在於不合邏輯，且與現場討論死雞之狀況不謀而合，可見在設
        計上通風出了問題。2.（系爭設備）進風口水簾全設在屋子的一面而且進風
        口向上，而風扇設在另一面之一側，屋頂之進風口又設在左邊第一排之上端
        ，因此左邊第一排之下層應屬風速非常低，而右邊第一排及中間排的後方，
        風速也降低，因為風被直接拉過這些籠子上方，以致下方均無風或風力甚小
        ，見諸現場報告一天死近七千隻，而且大多數死在上述無風地帶，可以證明
        在高環境溫度下，這些地帶無風將導致雞隻死亡。這類設計在溫帶、寒帶之
        毆洲較多，但在熱帶則不適合，同時和所養之雞類別也有關係，小雞怕冷，
        大雞怕熱，如果養小雞則不致出問題，但台灣之肉雞市場規定至少要養到一
        點七五公斤至一點九五公斤才上市，此類肉雞在一點二公斤左右以上均對熱
        相當敏感且極易死亡，因此上述設計不恰當。‧‧‧(二)抓雞困難：此煩雞舍
        抓雞真的相當困難，可由廠商也沒有回辯看出，不僅是抓的困難，而且人員
        在其中容易受傷。(三)乾糞設施設計不足：1.原場設計之乾糞設備應可承載之
        體積如下：1.31公尺 (寬)×30公尺 (長)×0.08公尺厚 (糞厚)×8(條)=
        25.152立方公尺；2.每天雞隻排糞所佔體積：52500隻×0.1477公斤 (肉雞
        5-6週攝食量)×88/100(乾物質含量)× (1-70/100消化率)×100/30(含水份
        之糞便)×100/60(含糞中間之空隙40/100)=11.732立方公尺；3.盛載乾糞在
        乾糞機上停留之時間：25.152立方公尺÷11.372立方公尺/天=2.2天。現場
        告知：1.約一天至一點五天即滿載，這可能與糞中空隙可能超過本估算之值
        有關。2.因為太快滿載，因此機械之負荷太重，糞帶就壞在拖糞時，以致無
        法清除其上之糞便。根據我們的實驗，糞便至少需六至七天之時間才能風乾
        （含快速之通風在內），因此不論一點五天或二點二天都不可能將糞便風乾
        ，亦即在無法風乾情況下而糞便又不得不出乾糞帶，均會導致現場管理上之
        困擾。(四)無支架網狀地面不適合大雞用：這部份可由觀察中看出當雞長大（
        零點八公斤以上）後，可看出牠們並不能適應在無中間支架的網上站立，以
        致雞大部份時間臥在網狀地面上，因此其胸部受損情況嚴重，而導致收雞廠
        商之排斥。結論：此雞舍，如果上述四大技術層面之問題不加改善，真的不
        適合飼養肉雞。」等語，有國立屏東科技大學九十二年四月一日九二屏科大
        藝字第０九二一四００００四號函所檢送之鑑定意見一件附卷可稽。原告雖
        質疑夏博士之專業鑑定能力，惟夏博士乃國立中興大學農業機械工程學系所
        推薦之鑑定人，且夏博士擔任國立屏東科技大學畜牧系教授，其對於牲畜家
        禽之養殖有相當之專業素養，本院於九十一年十月二十五日會同夏博士勘驗
        現場時，生產系爭設備之德國啄木鳥公司負責人Mr. Johannes Ten Elsen亦
        有到場對於系爭設備之設計原理、使用方式等提供專業意見供夏博士參酌，
        是夏博士所為之上開鑑定意見，應堪採之。
  （二）又證人即被告之上游廠商卜蜂公司之技術員郭鴻文證稱：「被告買新的設備
        以來，和公司合作養了三批的雞，被告第一批、第二批養雞的方式（抓雞的
        方式）調適不過來，所以第三批以後公司就沒有再跟被告簽約了。被告抓雞
        的方式與公司沒有辦法配合，公司一天要二十一萬隻雞隻在屠宰，由公司調
        派車輛跟人員到養雞戶去抓雞，但是被告不能符合公司作業上的需求。公司
        一般都是晚上一小時抓兩台車的雞，白天是四十到四十五分鐘抓一台車（一
        台車約抓三千至三千六百之雞），被告的雞場用了新設備以後，抓雞的時間
        要增加，工人也要增加，傳統的雞場是開放式，只要把雞圍起來，就可以開
        始抓，但是被告新的設備，必須要把籠子打開，手才能進去抓，而且籠子深
        度很深，要花很多時間才能把雞抓出來。被告籠子可以養三十多隻雞，但是
        到成雞可以抓的時候，大概只有二十三、二十四隻雞左右，我們沒有與被告
        簽約還有其他原因，雞算是公司的財產，被告的飼養過程我們一星期至少都
        會去一趟，被告養的雞，公司抓回去屠宰以後，次級品比較多（有一部分是
        因為雞容易瘀傷造成次級，但是飼養過程還會有其他的原因造成次級品），
        因為雞容易瘀傷，客戶損失、公司也要損失，因為公司必須要折價後才能賣
        出去，所以公司就沒有再與被告簽約。‧‧‧雞隻臭腳的原因，大都是墊料
        潮濕，一般的養雞場也都是會有，我知道全台灣的雞場只有五、六家，我全
        部都去看過，除了一家沒看過以外，‧‧‧我看到籠式只有被告的雞會臭腳
        ，一般傳統式養雞會臭腳的機率會比較高，在我觀察的過程，被告的底網（
        承載網）會下陷，雞的腳就會接觸排泄物，這是我觀察的原因，造成被告養
        的雞臭腳比例比較高，雞臭腳公司就會扣款，因為雞爪就不能賣。」等語，
        證人即卜蜂公司之技術員鄭焜之亦證稱：「通風會影響雞的育成率跟生長速
        度，對被告養雞設備，主要問題可能是在抓雞方面。雞的死亡因素有很多，
        通風也是其中之一。」等語（以上均詳見九十年八月二十九日言詞辯論筆錄
        ），是由上開證人之證詞觀之，益徵系爭設備所設計之抓雞方式、網狀地面
        、水簾式通風方式確有瑕疵。
  （三）原告雖提出德國啄木鳥公司負責人Mr.Jojannes Ten Eles對於九十一年十月
        二十五日現場勘察之英文及德文暨中文意見書各一件，以證明系爭設備並無
        瑕疵存在，惟查德國啄木鳥公司乃系爭設備之生產廠商，本件訴訟之勝負攸
        關該公司未來將相關設備銷售來台之銷路，該公司負責人所提出之意見、證
        述，自難免有偏頗之虞，實難遽採為不利於被告之認定依據。
  （四）原告雖又舉亦向德國啄木鳥公司購買養雞設備之證人劉章源、洪進正為證人
        ，其中證人劉章源證稱：「我的雞舍除了雞籠的籠底與被告的不一樣以外，
        其餘都一樣。我是養蛋中雞我買了該設備三年多都沒有問題。據我所知，養
        蛋雞的設備應該可以養肉雞。我的設備是在屏東縣九如鄉。」等語，證人洪
        進正證稱：「我的設備和劉章源的一樣，我也飼養蛋中雞快三年了，沒有問
        題。據我所知在國外這套設備可以養蛋雞也可以養肉雞，養蛋雞的設備可以
        養肉雞。我的設備是在台南縣後壁鄉。」等語，另曾參觀劉章源、洪進正雞
        場之證人李武次亦證稱：「他們（即劉章源、洪進正）的通風設備和被告都
        一樣，但是養的雞不一樣，劉章源養的是中雞，算是生蛋雞，洪進正也是生
        蛋雞，蛋雞和肉雞除了飼養的籠子大小不一樣，其餘設備都一樣，飼養中雞
        的雞舍也可以拿來養幼雞。我有去被告的雞舍參觀，是因為被告說他養的雞
        不太好，我才去看的，至於是哪裡有問題我不清楚。我覺得可能是因為被告
        不認真的關係。我自己也有養雞，我的設備和被告不一樣，我不是向啄木鳥
        公司買的，我養的是肉雞，我是採用自動抓雞的設備，還有屋上的通風設備
        不一樣，其餘與被告的設備差不多。」等語（以上均詳見九十二年四月二十
        八日言詞辯論筆錄），惟查：證人劉章源、洪進正所飼養之雞隻均屬蛋雞，
        而非如被告係飼養肉雞，且飼養之肉雞在一點二公斤以上，對於熱相當敏感
        ，須有良好之通風設備，方不會導致雞隻死亡，籠養設備亦須有足以支撐雞
        隻重量之網底，方不致使雞隻肌肉受損，此需求實非他種雞隻所必要，已詳
        如前開夏博士之鑑定報告所述，是自難以劉章源及洪進正所使用德國啄木鳥
        公司之飼養蛋雞設備並無瑕疵，即遽以推論被告所購買之飼養肉雞設備亦無
        瑕疵。另證人李武次本身亦非使用與被告相同之養雞設備，其自行參觀劉章
        源及洪進正之雞場後即推論被告雞養得不好並非系爭設備有問題，而是被告
        不認真之故，亦非可採。
  （五）綜上所述，系爭設備之水簾式畜舍、抓雞方式、乾糞設施、網狀地面等設計
        確有瑕疵，堪予認定。
五、按物之出賣人，對於買受人應擔保其物依第三百七十三條之規定危險移轉於買受
    人時，無滅失或減少其價值之瑕疵，亦無滅失或減少其通常效用或契約預定效用
    之瑕疵，但減少之程度無關重要者，不得視為瑕疵。次按買受人應按物之性質，
    依通常程序從速檢查其所受領之物，如發見有應由出賣人負擔保責任之瑕疵時，
    應即通知出賣人；買受人怠於為前項之通知者，除依通常之檢查不能發見之瑕疵
    外，視為承認其所受領之物；不能即知之瑕疵，至日後發見者，應即通知出賣人
    ，怠於為通知者，視為承認其所受領之物。又按買賣因物有瑕疵，而出賣人依前
    五條之規定，應負擔保之責者，買受人得解除其契約，或請求減少其價金，但依
    情形，解除契約顯失公平者，買受人僅得請求減少價金。民法第三百五十四條第
    一項、第三百五十六條、第三百五十九條第一項分別定有明文。再兩造所簽訂之
    買賣合約書第三條第二款規定：「甲方（即原告）應保證所出售標的物、名稱、
    品質、數量等絕無瑕疵。」，第五條規定：「甲方不遵守契約以致乙方（即被告
    ）受有損害，乙方得解除契約並請求甲方加倍返還定金，反之，甲方得解約沒收
    乙方全部定金。」。查本件原告所出售予被告之系爭設備之水簾式畜舍、抓雞方
    式、乾糞設施、網狀地面等設計確有瑕疵，又使用系爭設備致使被告所飼養之雞
    隻極易死亡、品質不佳，且抓雞困難，遭被告之上游廠商排拒而不願購買被告之
    雞隻等情，已詳如前述，足認使用系爭設備飼養肉雞確使被告損失甚鉅，該設備
    實不符合被告飼養肉雞之通常效用。又被告辯稱：原告於八十九年四月間交付系
    爭設備予被告，於同年五月間安裝完成，被告於八十九年六月三十日試用，嗣於
    八十九年九月十三日以郵局存證信函通知原告處理瑕疵等語，為原告所不爭執，
    並有被告所提出之存證信函影本一件在卷足資佐證，堪認被告此部分之抗辯屬實
    ，則被告於八十九年六月三十日起始試用系爭設備，而雞隻之成長須數月之期，
    系爭設備之瑕疵必須隨著雞隻之成長始會逐漸顯現出來，被告待雞隻飼養結果顯
    現而發現系爭設備有瑕疵後，於八十九年九月十三日催告原告負瑕疵擔保責任，
    應已盡其檢查通知義務，原告既拒不處理瑕疵，揆諸前開規定及兩造所簽訂之買
    賣合約條款，被告自得解除契約，是被告於八十九年十月四日以存證信函通知原
    告解除契約，即屬合法有據，兩造間之買賣契約既已解除，被告自無依約履行買
    受人責任之義務。
六、從而，原告本於契約之法律關係及民法第三百六十九條之規定，訴請被告連帶給
    付原告一千零五十六萬七千七百一十三元及連帶給付其中九百八十二萬七千二百
    七十九元自民國八十九年四月十一日起迄清償日止按年息百分之五計算之利息，
    及連帶給付其中十一萬九千四百五十元自起訴狀繕本送達翌日起迄清償日止按年
    息百分之五計算之利息，並自八十九年四月十一日起迄清償日止按日連帶給付違
    約金九千八百二十七元，為無理由，應予駁回。又原告之訴既經駁回，其假執行
    之聲請，即失所附麗，應併予駁回。
七、本件事證已臻明確，兩造其餘攻擊防禦方法及舉證，於判決結果不生影響，爰不
    予一一論列，併予敘明。
丙、結論：
    本件原告之訴無理由，依民事訴訟法第七十八條，判決如主文。
中      華      民      國    九十二    年      六      月      二      日
                                  臺灣臺南地法院家事法庭
~B法      官  葉惠玲
右為正本係照原本作成。
如對本判決上訴須於判決送達後廿日內向本院提出上訴狀
中      華      民      國    九十二    年      六      月      二      日
~B法院書記官  林靜慧


司法院資訊處製作；財團法人民間司法改革基金會備份。
